【裁判字號】    97,交聲,1432
【裁判日期】    980131
【裁判案由】    違反道路交通管理處罰條例聲明異議
【裁判全文】
臺灣桃園地方法院交通事件裁定        97年度交聲字第1432號
原處分機關  交通部公路總局新竹區監理所桃園監理站
異  議  人
即受處分人  甲○○
上列異議人即受處分人因違反道路交通管理處罰條例案件，對於
交通部公路總局新竹區監理所桃園監理站97年7 月31日桃監裁罰
字第裁52-DB0000000號違反道路交通管理事件裁決書所為處分聲
明異議，本院裁定如下：
    主  文
異議駁回。
    理  由
一、原處分意旨略以：異議人即受處分人甲○○所有之車號RG9-
    400 號輕型機車，於民國97年6 月19日上午10時17分，停放
    在桃園縣桃園市縣○路○○道上該禁止臨時停車之處所，經
    桃園縣政府警察局交通隊警員填製桃警局交字第 DB0000000
    號舉發違反道路交通管理事件通知單並附採證照片逕行舉發
    ，限於97年7 月19日前繳納罰鍰，嗣經原處分機關即交通部
    公路總局新竹區監理所桃園監理站於97年7 月31日以桃監裁
    罰字第裁52-DB0000000號裁決書，認異議人違反道路交通管
    理處罰條例第56條第1 項第1 款之規定，爰依違反道路交通
    管理事件統一裁罰基準表，處異議人罰鍰新臺幣（下同）60
    0 元在案。
二、聲明異議意旨略以：輕型機車屬於慢車之一種，並非汽車，
    自不受道路交通管理處罰條例第56條有關汽車駕駛人違規停
    車處罰規定之適用，況桃園縣政府警察局於強制拖吊其機車
    後未於地面標記相關資料，亦屬作業草率，未依法行政，為
    此依法聲明異議等語。
三、按人行道，指為專供行人通行之騎樓、走廊，及劃設供行人
    行走之地面道路，與人行天橋及人行地下道；人行道，不得
    臨時停車，道路交通管理處罰條例第3 條第3 款、道路交通
    安全規則第111 條第1 項第1 款規定甚明。再按汽車駕駛人
    停車時，在禁止臨時停車處所停車者，處新臺幣600 元以上
    1,200 元以下罰鍰；第一項情形，交通勤務警察、依法令執
    行交通稽查任務人員或交通助理人員，應責令汽車駕駛人將
    車移置適當處所；如汽車駕駛人不予移置或不在車內時，得
    由該交通勤務警察、依法令執行交通稽查任務人員或交通助
    理人員為之，道路交通管理處罰條例第56條第1 項第1 款、
    第3 項復有明文。
四、經查：
(一)、異議人有於上揭時間將其所有之車牌號碼RG9-400 號輕型機
    車停放至桃園縣桃園市縣○路○○道上等情，此為異議人所
    不爭執，核與桃園縣政府警察局桃警局交字第DB0000000 號
    舉發違反道路交通管理事件通知單所附現場採證相片相符，
    而人行道不得「臨時停車」，已詳如前述，本件異議人既領
    有駕駛執照，對上開交通法規自難諉為不知，異議人將上揭
    輕型機車停放於人行道上即有違規，已堪認定。
(二)、異議人雖辯稱輕型機車屬於慢車之一種，並非汽車，應不受
    道路交通管理處罰條例第56條有關汽車駕駛人違規停車處罰
    規定之適用云云。惟按「車輛」，係指在道路上以原動機行
    駛之汽車（包含機器腳踏車）或以人力、獸力行駛之車輛；
    而「汽車」，係指在道路上不依軌道或電力架線而以原動機
    行駛之車輛（包含機器腳踏車），道路交通管理處罰條例第
    3 條第8 款、道路交通安全規則第2 條第1 項第1 款均定有
    明文。準此，機器腳踏車駕駛人如有在禁止臨時停車處所停
    車之違規情形，即有道路交通管理處罰條例第56條第1 項第
    1 款規定之適用，甚為明確。
(三)、異議人雖又辯稱桃園縣政府警察局於強制拖吊上揭機車後，
    未於地面標記相關資料，亦屬作業草率云云。惟查異議人確
    有在禁止臨時停車處所停車之交通違規行為，已認定如前，
    則執勤警員依規定逕行舉發並移置保管車輛，於法並無違誤
    ，縱值勤警員於拖吊上揭機車後疏未標記保管場所、聯絡電
    話號碼等資訊，仍與異議人前揭違規事實無涉，異議人所辯
    核屬無據。
五、綜上，異議人所辯上情，不能解免異議人之交通違規責任，
    其有上開交通違規行為，洵堪認定，從而，原處分機關援引
    道路交通管理處罰條例第56條第1 項第1 款規定，裁罰異議
    人600 元，核無不合，異議人猶執前詞指摘，非有理由，應
    予駁回。
六、依道路交通管理處罰條例第87條第2 項、道路交通案件處理
    辦法第19條，裁定如主文。
中    華    民    國    98    年    1    月     31    日
                        交通法庭  法  官  劉淑玲
以上正本證明與原本無異。
如不服本裁定，應於裁定送達後5 日內向本院提出抗告狀。
                                  書記官  黃惠鈴
中    華    民    國    98    年    2     月    6     日


司法院資訊處製作；財團法人民間司法改革基金會備份。
